# 未实现利润的抵消

提问人：ying0518 时间：2013-10-09 20:48:27
请教陈版A公司持有B公司49%股权，权益法核算，B公司 2011 年以非货币资产对C公司投资并持有其33%股权，B公司对C公司权益法核算 ，为有商业实质的非货币交易，非货币资产评估增值计入营业外收入，在确认对C公司投资收益时考虑未实现利润的抵消。C公司与A公司为同一控制下企业， 2012 年A公司收购C公司全部股权，构成同一控制下企业合并。以C公司原账面价值纳入A公司合并报表。问题:A公司在编制合并会计报表时是否需要考虑B公司对C公司未实现利润的抵消？ 我理解,同一控制下企业合并时假设C公司自设立开始一直在A公司报表内，整个交易构成B对A集团的逆流交易，A公司个别报表抵消购买B公司33%股权的逆流交易未实现利润，A公司合并报表还需要考虑抵消取得B公司非货币资产相应部分的未实现利润。这样理解对不对？

回答人：chenyiwei
B公司是否与A、C并非处于同一控制下，即合并报表层面体现为一项购买少数股权交易，A的个别报表层面按照实际支付给C的对价确认该 33 ％部分的长期股权投资成本？另外， 2011 年B对C的增资和 2012 年A收购C所持有的B的股权是否不属于一揽子交易？ 如果是，则基本赞同你的理解，即合并报表层面应分别体现为以下两项交易：（ 1 ） 2011 年取得C的非货币资产，同时在不丧失控制权的前提下部分处置B公司股权，此时对该交易在合并报表层面体现为一项逆流交易（购入联营企业的资产，同时以自身权益工具作为对价支付方式），合并报表层面对取得B的非货币性资产按（公允价值－按比例抵销的非货币性资产内部交易损益）计量。（ 2 ） 2012年内收购少数股权，收购成本按照（实际支付的对价－按比例抵销的股权处置环节未实现损益）计量，这同时也在合并报表层面体现为一项逆流交易。